【裁判字號】    99,撤緩,30
【裁判日期】    990708
【裁判案由】    撤銷緩刑
【裁判全文】
臺灣基隆地方法院刑事裁定              99年度撤緩字第30號
聲  請  人  臺灣基隆地方法院檢察署檢察官
受  刑  人  甲○○
上列聲請人因受刑人犯贓物案件，聲請撤銷緩刑之宣告（99年度
執聲字第458 號），本院裁定如下：
    主  文
甲○○之緩刑宣告撤銷。
    理  由
一、聲請意旨略以：受刑人甲○○因犯贓物案件，前經本院於民
    國97年12月31日以97年度基簡字第1629號判決判處拘役30日
    ，緩刑2 年，於98年2 月16日確定在案。詎其先於緩刑前（
    即96年6 月14日至同年10月30日間）因違反森林法案件，經
    臺灣宜蘭地方法院以98年度訴字第219 號判決判處有期徒刑
    6 月，併科罰金新臺幣341,754 元，嗣經最高法院於99年4
    月22日（聲請書誤載為99年4 月26日）駁回上訴確定；復於
    緩刑期內（即98年12月16日）更犯加重竊盜罪，經本院於99
    年4 月27日以99年度基簡字第617 號判決判處有期徒刑6 月
    ，於99年5 月24日確定，核受刑人所為已合於刑法第75條之
    1 第1 項第1 款、第2 款所定撤銷緩刑宣告之原因，且各案
    犯罪行為、罪責類似，原宣告之緩刑顯已難收其預期效果，
    爰依刑事訴訟法第476 條規定聲請撤銷緩刑之宣告。
二、按緩刑之宣告應撤銷者，由受刑人所在地或其最後住所地之
    地方法院檢察官聲請該法院裁定之，刑事訴訟法第476 條定
    有明文。次查，刑法第75條第1 項第1 款、第2 款及同法第
    75條之1 第1 項第1 款、第2 款之「撤銷緩刑」要件，雖業
    於98年5 月19日修正公布，並自98年9 月1 日開始施行（刑
    法施行法第10條之2 規定參照）。然因緩刑之撤銷，祇為「
    刑罰執行事項之變更」，而與「刑罰科刑規範之變更」無涉
    ，是其本已不生新舊法律比較適用之問題；兼以刑法施行法
    第6 條之1 第2 項復已明定：「於中華民國98年5 月19日刑
    法（指新法）修正施行前，受緩刑之宣告，98年5 月19日修
    正刑法施行後，仍在緩刑期內者，適用98年5 月19日修正施
    行之刑法第75條及第75條之1 規定。」則有關受刑人於新法
    施行前受緩刑之宣告，於新法施行後，仍在緩刑期內者，其
    撤銷緩刑宣告之要件，當逕依新法即現行法之規定辦理，而
    無舊法規定之適用。即本案受刑人既係於舊法期間即98年2
    月16日受緩刑宣告確定，迄新法於98年9 月1 日施行後，仍
    在緩刑期內，則首揭聲請之有無理由，即應逕以新法之規定
    為斷。
三、按98年6 月10日修正公布，並自98年9 月1 日起施行之刑法
    第75條之1 規定：「受緩刑之宣告而有下列情形之一，足認
    原宣告之緩刑難收其預期效果，而有執行刑罰之必要者，得
    撤銷其宣告：一、緩刑前因故意犯他罪，而在緩刑期內受6
    月以下有期徒刑、拘役或罰金之宣告確定者。二、緩刑期內
    因故意犯他罪，而在緩刑期內受6 月以下有期徒刑、拘役或
    罰金之宣告確定者。三、緩刑期內因過失更犯罪，而在緩刑
    期內受有期徒刑之宣告確定者。四、違反第74條第2 項第1
    款至第8 款所定負擔情節重大者。前條第二項之規定，於前
    項第1 款至第3 款情形亦適用之。」
四、經查：
  (一)本件受刑人甲○○因贓物案件，前經本院於97年12月31日以
    97年度基簡字第1629號判決判處拘役30日，緩刑2 年，並於
    98年2 月16日確定在案。復於該案緩刑前即96年6 月14日至
    同年10月30日間，搬運贓物，使用車輛竊取森林主產物，違
    反森林法，經臺灣宜蘭地方法院以98年度訴字第219 號判決
    判處有期徒刑6 月，併科罰金新臺幣341,754 元，嗣上訴，
    經臺灣高等法院以98年度上訴字第4392號判決駁回，又上訴
    ，再經最高法院於99年4 月22日駁回上訴確定；另受刑人於
    緩刑期內即98年12月16日更犯竊盜罪，經本院於99年4 月27
    日以99年度基簡字第617 號判決判處有期徒刑6 月，並於99
    年5 月24日確定等情，有上開案件判決書及臺灣高等法院被
    告前案紀錄表附卷可稽，足認被告確先後於緩刑前及緩刑期
    內，因故意犯他罪，而在緩刑期內，分別受6 月以下有期徒
    刑、併科罰金及6 月以下有期徒刑之宣告確定。
  (二)本件受刑人符合修正後刑法第75條之1 第1 項第1 款、第2
    款得撤銷緩刑宣告之事由，受刑人所犯上開案件均屬故意犯
    罪，且罪質均屬侵害財產權之犯罪，顯見其並未因前開緩刑
    之寬典而知所警惕，並無悔悟之心，與緩刑制度係為促使惡
    性輕微之被告或偶發犯、初犯改過自新之目的不符，是認原
    宣告之緩刑難收其預期效果，而有執行刑罰之必要，揆諸上
    開規定，堪認受刑人所受緩刑之宣告應予撤銷，又本件聲請
    係於前開最高法院99年台上字第2430號、本院99年度基簡字
    第617 號判決確定後6 個月內所為，從而，本件聲請為有理
    由，應予准許。
四、依刑事訴訟法第476 條，刑法第75條之1 第1 項第1 款、第
    2 款之規定，裁定如主文。
中    華    民    國    99    年    7     月    8     日
                  刑事第四庭法    官  黃永定
以上正本證明與原本無異。
對於本件裁定如有不服，應於收受送達後5 日內，向本院提出抗
告書狀，敘述抗告之理由，抗告於臺灣高等法院。
中    華    民    國    99    年    7     月    8     日
                            書 記 官  劉珍珍

司法院資訊處製作；財團法人民間司法改革基金會備份。
